【裁判字號】    99,消債更,168
【裁判日期】    990929
【裁判案由】    更生事件
【裁判全文】
臺灣板橋地方法院民事裁定           99年度消債更字第168號
聲  請  人
即  債務人  甲○○
上列當事人因消費者債務清理事件，聲請更生，本院裁定如下：
  主  文
債務人甲○○自中華民國九十九年九月二十九日下午四時起開始
更生程序。
本件命司法事務官進行更生程序。
  理  由
一、按法院開始更生程序之裁定，應載明其年、月、日、時，並
    即時發生效力；法院裁定開始更生或清算程序後，得命司法
    事務官進行更生或清算程序，消費者債務清理條例（下稱消
    債條例）第45條第1 項、第16條第1 項分別定有明文。
二、本件聲請意旨略以：聲請人即債務人積欠金融機構債務新臺
    幣（下同）853,325 元，其與中國信託商業銀行股份有限公
    司（下稱中國信託銀行）於民國95年7 月間參與中華民國銀
    行公會會員辦理消費金融案件無擔保債務協商機制，同意自
    同年8 月起，分120 期，利率8.88% ，且每月以42,815元繳
    納至清償完畢為止，當時聲請人任職於惠康百貨股份有限公
    司（下稱惠康公司），屬計時臨時工，薪水微薄，每月平均
    薪資僅11,000元至12,000元，實無法負擔上開協商還款條件
    ，但中國信託銀行表示並無其他選擇，因此聲請人只好被迫
    接受，因入不敷出之情況下，聲請人向家人及好友借款，雖
    然親朋好友協助客戶繳納第一期，但親朋好友無力每月協助
    聲請人，是聲請人實無法負擔第二期還款金額，不得已而於
    95年9 月毀諾；又因惠康公司薪水太低，當時一位朋友與聲
    請人同為單親媽媽，了解聲請人財務狀況，希望幫聲請人減
    輕負擔，因此介紹聲請人至家福股份有限公司（下稱家福公
    司）工作，每月工作收入約16,000元至18,000元，並邀請聲
    請人與其同住，減輕房租壓力，但聲請人與朋友觀念不合，
    時有摩擦，加上自97年2 月後聲請人即被遠東銀行股份有限
    公司扣薪3 分之1 ，導致壓力沉重，只好自家福公司離職，
    現任職於融盈實業有限公司，每月薪資僅約20,800元，仍無
    法負擔上開每月協商還款條件，是聲請人確有不可歸責於己
    之事由致履行協商債務顯有重大困難，且聲請人無擔保或無
    優先權之債務總額未逾1,200 萬元，復未經法院裁定開始清
    算程序或宣告破產，爰依法向法院聲請更生等語。
三、聲請人所主張之上開事實，業據提出財產及收入狀況說明書
    、債務人清冊、債權人清冊、財團法人金融聯合徵信中心當
    事人查詢個人資料信用報告、戶籍謄本、聲請人及其子乙○
    ○之財政部臺北市國稅局95至98年度綜合所得稅各類所得資
    料清單暨財產歸屬資料清單、95年協商協議書及無擔保債務
    還款計劃、勞工保險被保險人投保資料表、本院99年4 月23
    日輔99司執洪字第15874 號執行命令、房屋租賃契約書及付
    款明細、南山人壽保險股份有限公司保險單、薪資轉帳存摺
    影本、電費、管委會、水費、瓦斯費、第四台、電話費單據
    、國民年金繳費單據、油費發票、臺灣臺北地方法院97年1
    月30日北院隆97執宇字第306 號執行命令等件為證，並有本
    院依職權調得聲請人之稅務電子閘門財產所得調件明細表在
    卷可稽。此外，本件又查無聲請人有消債條例第6 條第3 項
    、第8 條或第46條各款所定駁回更生聲請之事由存在，則聲
    請人聲請更生，應屬有據，爰裁定如主文。
四、至於聲請人於更生程序開始後，應另提出足以為債權人會議
    可決或經法院認為公允之更生方案以供採擇，俾免更生程序
    進行至依消債條例第61條規定應行清算之程度，附此敘明。
中    華    民    國    99    年    9     月    29    日
                  民事第一庭  法  官  高文淵
上為正本係照原本作成
本件不得抗告
本裁定已於民國99年9月29日下午4時公告。
中    華    民    國    99    年    9     月    29    日
                              書記官  黃瀅螢

司法院資訊處製作；財團法人民間司法改革基金會備份。
